---
title: "Taller"
output:
  word_document: default
  pdf_document: default
---

```{r setup, include=FALSE}
knitr::opts_chunk$set(echo = TRUE)
```

## Taller EDO
####Realizado por: Camilo Hoyos y Catalina Morales

A continuación se muestra la resolución del taller de Ecuaciones Diferenciales

##Primer Punto 
$$  \frac{dT}{dt} = \frac{-EyS(T^4(t)-(T_e)^4)}{mC}$$

Usando el método de Euler (en R) y 20 intervalos iguales y t variando de 0 a 200
segundos, resuelva numéricamente la ecuación, si el cuerpo es un cubo de lados de
longitud 1m y masa igual a 1Kg. Asuma, que T0 = 180K, Te = 200K, y = 0.5 y C =
100J/(Kg/K). Hacer una representación gráfica del resultado.

##Solución
Primero hallamos S (área de la superficie), como sabemos que el cuerpo es un cubo decimos que:

$$ S = 6 * longitud^2 -> S = 6 * (1)^2  -> S = 6m^2$$

Reemplazamos los valores dados en la formula con el fin de simplificarlo y obtenemos:

$$  \frac{dT}{dt} = -1.68*10^{-9} *T(t)^4+2.6880 $$

Luego introducimos la formula en el método de Euler y graficamos la representación del resultado.

```{r}
library(pracma)
metodoEuler <- function(f, h, xi, yi, xf)
{
  N = (xf - xi) / h
  x = y = numeric(N+1)
  x[1] = xi; 
  y[1] = yi;
  i = 1
  while (i <= N)
  {
    x[i+1] = x[i]+h
    y[i+1] = y[i]+(h*f(x[i],y[i]))
    i = i+1
  }
  return (data.frame(X = x, Y = y))
}

f <- function(t, v) 
{
  a <- -1.68e-9*v^4+2.688
  return(a)
}

e1 = metodoEuler(f ,10, 0, 180, 200)
e1[nrow(e1),]
print(e1)
xx <- c(0, 200)
yy <- c( 180, 200)
vectorfield(f, xx, yy, scale = 20)
for (xs in seq(0, 200, by = 10.5)) 
{
  sol <- rk4(f, 0, 200, xs, 100)
  lines(sol$x, sol$y, col="purple")
}
```

##Segundo Punto
Obtenga cinco puntos de la solución de la ecuación, utilizando el método de Taylor (los tres primeros términos) con h=0.1 implemente en R. Grafique su solución y compare con la solución exacta, cuál es el error de truncamiento
en cada paso

$$ \frac{dy}{dx} - (x+y) = 1-x^2 ; y(0)=1 $$
##Solución
Primero solucionamos la ecuación diferencial:

$$ h = 0.1; y(0)=1; y'(0)=2; y''(0)=3 $$
$$y'(x)=1-x^2+x+y$$
$$y''(x)=-2x+1+y'$$
$$y''(x)=-2x+1+(1-x^2+x+y)$$
$$y=y(0)+y'(0)x+\frac{1}{2}x^2f''(0)$$
$$y=1+2x+\frac{3}{2}x^2$$
Ahora implementamos en R la solución , graficamos y hallamos el error de truncamiento.

```{r}
library(pracma)

#Funcion original
f <- function(x,y) 
{
  a <- 2*x
  b <- (x^3)/3
  c <- (x^2)/2
  d <- a-b+c+1
  return(d)
}

#Taylor manual
g <- function(x)
{
  a <- 1+2*x+(3/2)*x^2
  return(a)
}

#Taylor en R
p = taylor(f, 0, n = 2)

#Valores de Taylor
print("Valores de Taylor: ")
xi <- seq(0,1,0.1)
xii<-0
for (i in 1:5)
  xii[i]=xi[i]

print(data.frame(X = xii, Y = polyval(p,xii)))

#Error de truncamiento
error<-0
tayr<-0
taym<-0
for (i in 1:5)
{
  tayr[i] = polyval(p,xii[i])
  taym[i] = g(xii[i])
  error[i] = abs(tayr[i]-taym[i])
}

#Graficas
#En negro la función original y(x)
#En rojo el metodo de taylor por maquina
#En azul el metodo de taylor manual
x <- seq(-4, 4, length.out=100)
y <- f(x)
yp <- polyval(p, x)
plot(x, y, type = "l", col = "black", lwd = 3)
lines(x, yp, col = "red", lwd = 3)
lines(x, g(x), col = "blue" ,lwd = 3)
legend("top",legend=c("Función original","Taylor en r","Taylor Manual"),pch="-",col=c("black","red","blue"),bty="n",pt.cex = 2,cex = 1)
print("-----------------")
print("Valores con paso de  h = 0.1")

approx.df <- data.frame(cbind(tayr,taym,error))
colnames(approx.df) <- c('Exacta', 'Manual', "Error")
approx.df
```

##Tercer Punto
Obtenga 20 puntos de la solución de la ecuación, utilizando el método de Euler (los tres primeros términos) con h=0.1. Grafique su solución y compare con la solución exacta, cuál es el error de truncamiento en cada paso.

$$ \frac{dy}{dx} - (x+y) = 1-x^2 ; y(0)=1 $$
##Solución 
Basados en el punto anterior ya sabemos que la solución de la ecuación es:

$$ h = 0.1; y(0)=1; y'(0)=2; y''(0)=3 $$

$$y'(x)=1-x^2+x+y$$

Ahora reemplazamos la ecuación en el método de Euler, graficamos y hallamos el error de truncamiento en cada paso.
```{r}
library(pracma)

f <- function(x, y) {x+y+1-x^2}

#Error de truncamiento
truncamiento<-function(dy,y)
{
  error<-0
  fu<-dy
  fui<-y
  for (i in 1:length(y))
  {
    error[i] = abs(fu[i]-fui[i])
  }
  return (error)
}

##Método de Euler
metodoEuler <- function(f, h, xi, yi, xf)
{
  N = (xf - xi) / h
  x = y = numeric(N+1)
  x[1] = xi; 
  y[1] = yi;
  i = 1
  while (i <= N)
  {
    x[i+1] = x[i]+h
    y[i+1] = y[i]+(h*f(x[i],y[i]))
    i = i+1
  }
  error<-truncamiento(f(x,y),y)
  return (data.frame(DY = f(x,y), X = x, Y = y, Error = error))
}

e1 = metodoEuler(f, 0.1, 0, 1, 2)
print(e1)
e1[nrow(e1),]


#Valores de y
plot(e1$X,e1$Y, type='l', lwd=2, col='red', main="Euler",xlab="X", ylab="Y")
#Valores de las derivadas
lines(e1$X, e1$DY, col = "black", lwd = 3)
legend("topleft",legend=c("Derivada","Método Euler"),pch="-",col=c("black","red"),bty="n",pt.cex = 2,cex = 1)
```

##Cuarto Punto
Implemente en R el siguiente algoritmo y aplíquelo para resolver la ecuación anterior

##Solución
```{r}
f <- function(x, y) {x+y+1-x^2}
x0 <- 0
y0 <- 1
h <- 0.1
m <- 20
x <- c(x0)
y <- c(y0)

for(i in 1:m)
{
 k1 <- h*f(x0,y0)
 k2 <- h*f(x0+h, y0+k1)
 y0 <- y0+(1/2)*(k1+k2)
 x0 <- x0+h
 x <- c(x,x0)
 y <- c(y,y0)
}

print(data.frame(X = x, Y = y))
plot(x, y, type = "l", col = "purple", lwd = 3)
```

##Quinto Punto
Utilizar la siguiente variación en el método de Euler, para resolver una ecuación diferencial ordinaria de primer orden, la cual calcula el promedio de las pendientes en cada paso

$$y_{i+1} = y_i + \frac{h}{2} (f(x_i,y_i)+f(x_{i+1},y_{i+1}))$$
Implemente un código en R, para este método y obtenga 10 puntos de la solución con h=0.1,
grafíquela y compárela con el método de Euler:

$$\frac{dy}{dx}-x-y-1+x^2=0 \space\space;\space y(0)=1$$

##Solución
Primero despejamos la ecuación 

$$y'(x)=1-x^2+x+y$$

Después reemplazamos en el método de Euler modificado y en el método normal (usado anteriormente), graficamos y comparamos los resultados para 10 valores.

```{r}
library(pracma)

#Ecuación
f <- function(x, y) {x+y+1-x^2}

#Método de Euler modificado
metodoEulerMod <- function(f, h, xi, yi, xf)
{
  N = (xf - xi) / h
  x = y = numeric(N+1)
  x[1] = xi; 
  y[1] = yi;
  i = 1
  while (i <= N)
  {
    x[i+1] = x[i]+h
    y[i+1] = y[i]+(h/2*(f(x[i],y[i])+f(x[i+1],y[i+1])))
    i = i+1
  }
  return (data.frame(X = x, Y = y))
}

e2 = metodoEulerMod(f, 0.1 , 0, 1, 1)
e2[nrow(e2),]

#Método de Euler sin modificar
metodoEuler <- function(f, h, xi, yi, xf)
{
  N = (xf - xi) / h
  x = y = numeric(N+1)
  x[1] = xi; 
  y[1] = yi;
  i = 1
  while (i <= N)
  {
    x[i+1] = x[i]+h
    y[i+1] = y[i]+(h*f(x[i],y[i]))
    i = i+1
  }
  return (data.frame(X = x, Y = y))
}

e1 = metodoEuler(f, 0.1, 0, 1, 1)
e1[nrow(e1),]

#Tabla de datos
approx.df <- data.frame(cbind(e2,e1))
colnames(approx.df) <- c('X','Euler Modificado','X' ,'Euler')
approx.df

#Grafica de los dos métodos
plot(e2$X,e2$Y, type='l', lwd=2,main="Euler", col='red', xlab="X", ylab="Y")
lines(e1$X,e1$Y, type='l', lwd=2, col='blue',xlab="X", ylab="Y")
legend("topleft",legend=c('Euler Modificado','Euler'),pch="-",col=c("red","Blue"),bty="n",pt.cex = 2,cex = 1)


```

##Septimo Punto
Pruebe el siguiente código en R del método de Runge Kutta de tercer y cuarto orden y obtenga 10 puntos
de la solución con h=0.1, grafíquela y compárela con el método de Euler:

$$\frac{dy}{dx}-x-y-1+x^2=0 \space\space;\space y(0)=1$$

##Solución
Ya sabemos que la ecuación diferencial es

$$y'(x)=1-x^2+x+y$$

Luego ingresamos la ecuación el método de Runge Kutta de 3er orden, 4to orden y Euler, graficamos y comparamos los valores dados. Cabe resaltar que como Runge Kutta de 3er orden, 4to orden dan los mismos valores una linea se sobrepone a la otra en la gráfica por eso no se pueden apreciar las tres lineas en la gráfica.

```{r}
list.of.packages <- c("phaseR")
new.packages <- list.of.packages[!(list.of.packages %in% installed.packages()[,"Package"])]
if(length(new.packages)) install.packages(new.packages)

library(phaseR)

f<-function(fcn,x,y){
  return(eval(fcn))
}

# Solo para prueba con dy=x+y, y(0)=1
obtenerErrorAbsoluto<-function(x,y){
  solucion=exp(x)*((-x*exp(-x))-exp(-x)+2)
  return(abs(y-solucion))
}

graficarCampoPendiente<-function(x0, xn, y0, yn, fcn, numpendientes, metodo){
  apma1 <- function(t, y, parameters){
    a <- parameters[1] 
    dy <- a*(f(fcn, t, y))
    list(dy)
  } 
  apma1.flowField <- flowField(apma1, x = c(x0, xn), 
                               y   = c(y0, yn), parameters = c(1), 
                               points = numpendientes, system = "one.dim", 
                               add = FALSE, xlab = "x", ylab = "y", 
                               main = metodo)
  grid()
}

graficarSolucionNumerica<-function (x, y){
  points (x, y, pch=20, col="black")
  for (i in 2:length(x)){
    segments(x[i-1], y[i-1], x[i], y[i], col="red")
  }
}

rk4<-function(dy, ti, tf, y0, h, graficar=TRUE, numpendientes=10){
  t<-seq(ti, tf, h)
  y<-c(y0)
  cat("x    |y         |k1        |k2        |k3        |k4       |error absoluto\n")
  for(i in 2:length(t)){
    k1=h*f(dy, t[i-1], y[i-1])
    k2=h*f(dy, t[i-1]+h/2, y[i-1]+k1*(0.5))
    k3=h*f(dy, t[i-1]+h/2, y[i-1]+k2*(0.5))
    k4=h*f(dy, t[i-1]+h, y[i-1]+k3)
    y<-c(y, y[i-1]+1/6*(k1+2*k2+2*k3+k4))
    cat(t[i-1]," | ", y[i-1]," | ",k1," | ",k2," | ",k3," | ",k4," | ",obtenerErrorAbsoluto(t[i-1],y[i-1]),"\n")
  }
  if (graficar){
    graficarCampoPendiente(min(t), max(t), min(y), max(y), dy, numpendientes, "Runge Kutta 3 Vs Runge Kutta 4 Vs Euler")
    graficarSolucionNumerica(t, y)
  }
  rta<-list(w=y, t=t)
}

rk3<-function(dy, ti, tf, y0, h, graficar=TRUE, numpendientes=10){
  t<-seq(ti, tf, h)
  y<-c(y0)
  cat("x    |y         |k1         |k2        |k3       |error absoluto\n")
  for(i in 2:length(t)){
    k1=h*f(dy, t[i-1], y[i-1])
    k2=h*f(dy, t[i-1]+h/2, y[i-1]+k1*(0.5))
    k3=h*f(dy, t[i-1]+h, y[i-1]-k1+2*k2)
    y<-c(y, y[i-1]+1/6*(k1+4*k2+k3))
    cat(t[i-1]," | ", y[i-1]," | ",k1," | ",k2," | ",k3," | ",obtenerErrorAbsoluto(t[i-1],y[i-1]),"\n")
  }
  rta<-list(w=y, t=t)
}

r<-rk4(expression(1-x^2+x+y), 0, 1, 1, 0.1)

r2<-rk3(expression(1-x^2+x+y), 0, 1, 1, 0.1)

metodoEuler <- function(f, h, xi, yi, xf)
{
  N = (xf - xi) / h
  x = y = numeric(N+1)
  x[1] = xi; 
  y[1] = yi;
  i = 1
  while (i <= N)
  {
    x[i+1] = x[i]+h
    y[i+1] = y[i]+(h*f(x[i],y[i]))
    i = i+1
  }
  return (data.frame(X = x, Y = y))
}

f <- function(x, y) {1-x^2+x+y}

e1 = metodoEuler(f, 0.1, 0, 1, 1)
print(e1)
e1[nrow(e1),]

lines(e1$X,e1$Y, type='l', lwd=2, col='blue', xlab="X", ylab="Y")
lines(r2$t,r2$w, type='l', lwd=2, col='yellow', xlab="X", ylab="Y")
legend("topleft",legend=c('Runge Kutta 3er orden','Runge Kutta 4to orden', 'Euler'),pch="-",col=c("yellow","red","blue"),bty="n",pt.cex = 2,cex = 1)
```

